ACORDAO-COMPLETO-2349281

ACÓRDÃO DE RELAÇÃO

ACÓRDÃO DE RELAÇÃO 669/2019 ATA 9/2019 - PLENÁRIO

Acórdão 669/2019-TCU-Plenário
Considerando que se trata de representação formulada pelo Vereador do Município de Guaramiranga/CE, Sr. Ronaldo José Joca Bezerra, acerca de possíveis irregularidades na utilização dos recursos provenientes do Programa Nacional de Apoio ao Transporte do Escolar - PNATE, tendo em vista a falta de manutenção dos veículos destinados ao transporte escolar dos alunos da educação básica pública residentes na área rural de Guaramiranga/CE;
Considerando a manifestação da Prefeita do Município de Guaramiranga/CE que trouxe aos autos processos de pagamento contendo notas de pagamento e de liquidação para a aquisição de peças e acessórios automotivos para ônibus escolares da rede municipal de ensino;
Considerando que as alegações e documentos juntados aos autos não demonstram a configuração de infração a norma legal, tampouco malversação de recursos públicos ou dano ao erário, aptos a provocar a atuação do TCU;
Considerando, finalmente, que a ausência do fumus boni iuris conduz à não adoção de medida cautelar; 
Os Ministros do Tribunal de Contas da União ACORDAM, por unanimidade, com fundamento no art. 43, inciso I, da Lei 8.443/1992, arts. 143, inciso III; 235 c/c o art. 237, VII e parágrafo único, todos do Regimento Interno/TCU, em conhecer da presente representação, por preencher os requisitos de admissibilidade, para, no mérito, considerá-la improcedente; indeferir por consequência a medida cautelar pleiteada, e em dar ciência desta deliberação à unidade jurisdicionada e ao representante, junto com a instrução (peça 51) , de acordo com os pareceres emitidos nos autos.
1. Processo TC-Processo 005.156/2018-1 (REPRESENTAÇÃO) 
	1.1. Responsáveis: João Batista Castelo Branco (XXX.510.233-XX) ; Keila Valdineusa Pimentel de Araújo (XXX.949.753-XX) ; Maria Zélia de Oliveira Ribeiro (XXX.328.473-XX) ; Roberlândia Ferreira Castelo Branco (XXX.582.243-XX) ; Silvana Soares de Souza (XXX.932.353-XX) 
	1.2. Entidade: Município de Guaramiranga - CE
	1.3. Relator: Ministro Bruno Dantas
	1.4. Representante do Ministério Público: não atuou
	1.5. Unidade Técnica: Secretaria do TCU no Estado do Ceará (Sec-CE) .
	1.6. Representação legal: Marcos Antônio Sampaio de Macedo (15096/OAB-CE) e outros, representando Roberlândia Ferreira Castelo Branco; Augusto Cesar Rodrigues Viana Ponte (8195/OAB-CE) , representando Ronaldo José Joca Bezerra. 
	1.7. Determinações/Recomendações/Orientações: não há.

Município de Guaramiranga - CE

João Batista Castelo Branco (XXX.510.233-XX); Keila Valdineusa Pimentel de Araújo (XXX.949.753-XX); Maria Zélia de Oliveira Ribeiro (XXX.328.473-XX); Roberlândia Ferreira Castelo Branco (XXX.582.243-XX); Silvana Soares de Souza (XXX.932.353-XX)

BRUNO DANTAS

Marcos Antônio Sampaio de Macedo (15096/OAB-CE) e outros, representando Roberlândia Ferreira Castelo Branco; Augusto Cesar Rodrigues Viana Ponte (8195/OAB-CE), representando Ronaldo José Joca Bezerra.

Não atuou

REPRESENTAÇÃO (REPR)

Secretaria do TCU no Estado do Ceará (Sec-CE).